臺灣臺南地方法院刑事判決　　　　　　　96年度交易字第15號
公　訴　人　臺灣臺南地方法院檢察署檢察官
被　　　告　乙○○
上列被告因公共危險案件，經檢察官提起公訴（96年度偵字第
401號），被告就犯罪事實為有罪之陳述，經本院裁定進行簡式
審判程序，本院判決如下：
    主  文
乙○○服用酒類，不能安全駕駛動力交通工具而駕駛，累犯，處
有期徒刑柒月。
    事  實
一、乙○○於民國91年間曾因酒醉駕車之公共危險案件，經本院
    （勤股承辦）以91年度南交簡字第188號刑事簡易判決判處
    有期徒刑2月確定，於91年4月26日易科罰金執行完畢；又曾
    於93年間因酒醉駕車之公共危險案件，經本院（宿股承辦）
    以93年度交簡字第500號刑事簡易判決判處有期徒刑4月確定
    ，於93年8月13日易科罰金執行完畢；嗣又於94年間，因酒
    醉駕車之公共危險案件，經本院（圓股承辦）以94年度交簡
    字第1190號刑事簡易判決判處有期徒刑5月確定，並於94 年
    8月18日易科罰金執行完畢。詎乙○○仍不知悔改，再於95
    年12月2日18時許，在臺南縣永康市○○○路153號公司附近
    之「我家便利超商」前，獨自一人飲用玻璃瓶裝臺灣啤酒3
    瓶後，已達不能安全駕駛動力交通工具之程度，詎仍罔顧大
    眾行車之安全，駕駛牌照號碼NIO-125號重型機車，自前開
    地點欲返回臺南市○○路○段24巷33號之住處，於同日22 時
    30分許行經臺南市○○路○段鹽水溪旁之堤防時，因不勝酒
    力而自行摔倒於堤防岸旁，嗣警據報前往處理，將乙○○送
    往奇美醫院就醫，經以抽血方式實施藥毒物檢驗，檢測結果
    其血液中所含酒精濃度高達267.6MG/DL，經換算呼氣酒精濃
    度為每公升高達1.33毫克（MG/L），確已達於不能安全駕駛
    動力交通工具之程度。
二、案經臺南市警察局第三分局報請臺灣臺南地方法院檢察署檢
    察官偵查起訴。
    理  由
一、本件係經被告乙○○於準備程序當庭表示認罪，而經本院裁
    定以簡式審判程序加以審理，則依據刑事訴訟法第273條之2
    、同法第159條第2項之規定，不適用傳聞法則有關限制證據
    能力之相關規定，合先敘明。
二、上揭犯罪事實，業據被告乙○○於警詢及偵、審中坦承不諱
    ，並有酒精測定紀錄表、測試觀察紀錄表各1份及警察蒐證
    之現場照片8張附卷可資佐證。按汽車駕駛人飲用酒類或其
    他類似物後其吐氣所含酒精濃度超過每公升0.25毫克或血液
    中酒精濃度超過百分之0.05者，不得駕車，道路交通安全規
    則第114條第2款定有明文。又刑法第185條之3規定所稱之「
    不能安全駕駛」，係屬抽象危險犯，並不以發生具體危險為
    必要，對於飲酒後呼氣酒精濃度已達每公升0.55毫克（MG/L
    ）以上，肇事率為一般正常人之10倍，認為已達不能安全駕
    車之標準，此業經法務部88年5月18日以法88檢字第001669
    號函公告週知。再者，依卷附「體內酒精濃度與肇事率關係
    表」，飲酒後呼氣酒精濃度達每公升0.85毫克者，肇事率為
    一般正常人之50倍以上，被告經檢測其血液中所含酒精濃度
    高達267.6MG/DL，經換算呼氣酒精濃度為每公升高達1.33毫
    克（MG/L），遠遠超過上開標準，足見被告已達不能安全駕
    駛動力交通工具之情狀甚明。事證明確，被告之犯行洵堪認
    定。
三、核被告乙○○所為，係犯刑法第185條之3之公共危險罪。被
    告於91年間曾因酒醉駕車之公共危險案件，經本院（勤股承
    辦）以91年度南交簡字第188號刑事簡易判決判處有期徒刑2
    月確定，於91年4月26日易科罰金執行完畢；又曾於93年間
    因酒醉駕車之公共危險案件，經本院（宿股承辦）以93年度
    交簡字第500號刑事簡易判決判處有期徒刑4月確定，於93年
    8月13日易科罰金執行完畢；嗣又於94年間，因酒醉駕車之
    公共危險案件，經本院（圓股承辦）以94年度交簡字第1190
    號刑事簡易判決判處有期徒刑5月確定，並於94年8月18日易
    科罰金執行完畢之事實，有刑案資料查註紀錄表及臺灣高等
    法院被告前案紀錄表附卷可稽，其於執行完畢後，5年以內
    ，故意再犯本件有期徒刑以上之罪，為累犯，應依刑法第47
    條第1項規定加重其刑。審酌被告之品行（有上開多次前科
    ）、智識程度為高職畢業、其屢因酒醉駕車之公共危險案件
    ，經法院判處有期徒刑在案，惟因均得易科罰金，致其均以
    易科罰金了事而不知悔改，此次復於飲酒後換算其吐氣之酒
    精濃度高達每公升1.33毫克，駕車肇事之危險性已高出一般
    人50倍以上，仍於市區道路駕駛機車，顯然罔顧自己及大眾
    之道路交通安全，雖被告事後坦承犯行，且幸未發生車禍造
    成他人之傷亡，然其未曾深思體會法院先前對其輕判，係盼
    其能自我約束，戒除酒後駕車之惡習，惟其顯然缺乏自制力
    ，須國家機關之介入，始能矯治其惡習並維護社會之公共安
    全，檢察官求處被告有期徒刑7月，為免被告不改舊習，日
    後難免造成具體之公共危害，檢察官之求刑確有必要且亦妥
    適等一切情狀，爰量處如主文所示之刑，以示懲儆。
據上論斷，應依刑事訴訟法第273條之1第1項、第299條第1項前
段，刑法第185條之3、第47條第1項，刑法施行法第1條之1，判
決如主文。
本案經檢察官甲○○到庭執行職務
中　　華　　民　　國　　96　　年　　3 　　月　　21　　日
　　　　　　　　  　交通法庭    法　官　林勝利
以上正本證明與原本無異。
如不服本判決，應於判決送達後10日內，向本院提出上訴狀。
　　　　　　　　　　　　　　　　書記官　陳金堂
中　　華　　民　　國　　96　　年　　3 　　月　　21　　日
附錄本案論罪科刑法條全文：
中華民國刑法第185條之3
服用毒品、麻醉藥品、酒類或其他相類之物，不能安全駕駛動力
交通工具而駕駛者，處1年以下有期徒刑、拘役或3萬元以下罰金
。
